【裁判字號】    89,易,1368
【裁判日期】    890831
【裁判案由】    詐欺
【裁判全文】
臺灣臺南地方法院刑事判決                        八十九年度易字第一三六八號
    公  訴  人  臺灣台南地方法院檢察署檢察官
    被      告  甲○○
右列被告因詐欺案件，經檢察官提起公訴 (八十九年度偵字第四七二八號)，本院判
決如左：
    主  文
甲○○意圖為自己不法之所有，以詐術使人將本人之物交付，累犯，處有期徒刑陸月
。
    事  實
一、甲○○有多項前科，最近一次因詐欺案件，經法院判決有期徒刑三月確定，於民
    國八十七年十月十五日執行完畢，猶不知悔改，竟意圖為自己不法之所有，於八
    十八年七月十四日十時三十分許，駕駛車號ＡＮ─五二一七號自小客車，至高雄
    縣路竹鄉○○路一六三五號新竹貨運公司，見該公司僅會計丙○○及司機林志遠
    二人在辦公室內，遂向丙○○佯稱欲收取該公司經理家中壁紙之費用，丙○○隨
    即撥電話予公司經理，電話撥通後，甲○○即將電話接過與經理對談，期間丙○○曾試圖將電話接過與公司經理確認，惟約三、四分鐘後，甲○○即將電話掛斷
    ，並向丙○○佯稱壁紙費用計新台幣（以下同）一萬八千多元，使丙○○陷於錯
    誤，將身上僅有之九千元交付予甲○○，甲○○詐得款項，欲離開時，丙○○邊
    打電話向經理確認，邊囑咐在旁之公司內司機林志遠記下甲○○所駕駛之自小客
    車車牌號碼，待丙○○向公司經理確認受騙後，即搭乘該公司之貨車前往追捕未
    果，遂報警處理，經警透過車牌號碼查得甲○○為該車之所有人，警方復調出甲○○之口卡供丙○○指認，始循線查獲。
二、案經高雄縣警察局湖內分局報告臺灣高雄地方法院檢察署檢察官呈請臺灣高等法
    院檢察署檢察長令轉臺灣臺南地方法院檢察署檢察官偵查起訴。
    理  由
一、訊據被告甲○○矢口否認有何詐欺之犯行，辯稱：伊當日並未至高雄縣路竹鄉○○路一六三五號新竹貨運公司；丙○○庭提之收據上雖有署名「李」字，亦不能
    據此認定係伊簽立；又案發迄今已一年，丙○○、林志遠如何能認得伊；乙○○
    既與收受壁紙費用之人僅交談數分鐘，如何能確定伊係前往詐騙之人；且上開三
    人均係新竹貨運公司之員工，所言不實在云云。惟查：
（一）右揭事實，業據證人丙○○指述綦詳，核與證人即同時亦在現場之司機林志遠
      及與被告透過電話交談之經理乙○○證述情節相符，而依證人乙○○於本院調
      查時證述：「被告講話的口氣，第一句話語氣都很重，被告剛剛一講話我就聽
      出來，故不致誤認」等語（見本院八十九年六月二十七日訊問筆錄），而證人
      丙○○於本院調查時，經當場指認仍堅稱當日至公司收壁紙錢之人即為被告（
      見本院八十九年六月二十七日訊問筆錄），證人林志遠復證述稱：「被告現在
      比較瘦，我確定就是他」等語（八十九年七月六日訊問筆錄）。
（二）且被告於詐得九千元欲離去之際，為證人林志遠記下其車牌號碼，證人丙○○
      根據此車牌號碼報警後，警方調出資料供丙○○指認結果即為被告等情，業據
      丙○○證述明確，則以證人丙○○於案發後不久之指認結果，亦同為被告，益
      徵丙○○證述上情非虛。另被告既自承ＡＮ─五二一七號自小客車為其所有，
      且均由其使用，則向新竹貨運施以詐術收取壁紙費用之人，既係駕駛ＡＮ─五
      二一七號自小客車，自有相當之理由，可認定被告係上開行詐之人。
（三）參以本件無論從指認過程（當庭指認）、被告至該公司收費之情形，及證人等
      指證之堅決等情觀之，證人所認行詐之人，應係被告甲○○無誤。又證人與被
      告並無嫌隙，應不致三人同時編纂上開情節，設詞誣陷，使被告身陷囹圄，而
      自身亦有遭受誣告、偽證之追訴之虞，是丙○○、林志遠、乙○○三人所述，
      實具有相當之可信度。因之，被告佯以收取壁紙錢為由，向證人丙○○收取九
      千元現金，使丙○○陷於錯誤而交付之，被告上開所為，顯係施用詐術之行為
      ，其有為自己不法之所有之意圖甚明。
（四）綜上，本件事證已明，被告請求將證人丙○○庭提之收據送請筆跡鑑定乙節，
      核無必要，附此敘明。是被告上開所辯，無非事後卸責之詞，洵無足採，其犯
      行洵堪認定，應依法論科。
二、被告施用詐術，使丙○○陷於錯誤而交付九千元之財物，核其所為，係犯刑法第
    三百三十九條第一項之詐欺取財罪。查被告有事實欄所載之犯罪科刑執行情形，
    有臺灣高等法院被告全國前案紀錄表一份在卷可佐，其受有期徒刑之執行完畢後
    ，五年以內再犯本件有期徒刑以上之罪，為累犯，應依刑法第四十七條之規定，
    加重其刑。爰審酌被告所詐財物金額尚非甚鉅，惟其事後否認犯行，態度不佳，
    並其犯罪之動機、目的、手段等一切情狀，量處如主文所示之刑，以示儆懲。
據上論斷，應依刑事訴訟法第二百九十九條第一項前段，刑法第三百三十九條第一項
，第四十七條、罰金罰鍰提高標準條例第一條前段，判決如主文。
本案經檢察官柯怡伶到庭執行職務。
中    華    民    國      八十九      年      八      月    三十一      日
                                      臺灣臺南地方法院刑事第二庭
              審判長法  官  林  勇  奮
                                                法  官  王  獻  楠
                                                法  官  鄭  燕  璘
右正本證明與原本無異。
如不服本判決，應於判決送達後十日內，向本院提出上訴狀。
                                                書記官  田  富  蓉
中    華    民    國      八十九      年      九      月      一        日
附錄本案論罪科刑法條全文：
刑法第三百三十九條第一項
意圖為自己或第三人不法之所有，以詐術使人將本人或第三人之物交付者，處五年以
有期徒刑、拘役或科或併科一千元以下罰金。


司法院資訊處製作；財團法人民間司法改革基金會備份。
